臺灣臺北地方法院民事裁定
111年度北簡字第8525號
原      告  楊子嫻  

被      告  林麗君  
上列當事人間債務人異議之訴等事件，本院裁定如下：
    主  文
原告應於收受本裁定之日起五日內，補繳第一審裁判費新臺幣參
萬伍仟陸佰伍拾元，逾期不補正，即駁回本件訴訟。
    理    由
一、按提起民事訴訟，應依民事訴訟法第77條之13規定繳納裁判
    費，此為必備之程式。又以一訴主張數項標的者，其價額合
    併計算之。但所主張之數項標的互相競合或應為選擇者，其
    訴訟標的價額，應依其中價額最高者定之；原告之訴，起訴
    不合程式或不備其他要件者，法院應以裁定駁回之。但其情
    形可以補正者，審判長應定期間先命補正；民事訴訟法第77
    條之2第1項、第249條第1項第6款及但書分別定有明文。
二、本件原告起訴請求：㈠鈞院104年度司執字第72739號（被告
    林麗君以鈞院108年度司執字第81689號件併入）給付票款強
    制執行事件所為有關被告林麗君之強制執行程序應予撤銷；
　　㈡確認被告對原告就鈞院106年度司執字第69693號債權憑證
　　所載之債權不存在；㈢確認被告執有以原告名義為發票人所
　　簽發之發票日為民國104年3月13日、票面金額新台幣（下同
　　）200萬元之本票（票據號碼CH0000000），對原告之本票債
　　權及自104年3月13日起至清償日止，按年息6%計算之利息債
　　權均不存在；㈣確認被告執有以原告名義為發票人所簽發之
　　發票日為104年3月13日、票面金額150萬元之本票（票據號
　　碼CH0000000），對原告之本票債權及自104年3月13日起至
　　清償日止，按年息6%計算之利息債權均不存在。經查，原告
　　訴之聲明第1項乃以第2、3、4項聲明成立為前提，又第2項
　　聲明及第3、4項聲明均係在否認以原告名義為發票人所簽發
　　之發票日為104年3月13日、票面金額共計350萬元之本票（
      票據號碼CH0000000、CH0000000）債權及利息債權不存
　　在，故訴之聲明第2、3、4項之訴訟標的金額為350萬元。又
    第1項聲明與第2、3、4項聲明係相互競合關係。而訴之聲明
    第1項訴訟標的價額為其排除強制執行程序所得之利益即被
    告聲請強制執行之債權額350萬元，而原告主張之4項標的，
　　依民事訴訟法第77條之2第1項規定，其訴訟標的價額，應  
    依其中價額最高者即350萬元定之，應徵第一審裁判費35,65
    0元。茲依民事訴訟法第249 條第1 項但書之規定，限原告
    於收受本裁定後5日內，如數向本院補繳，逾期不補正，即
    駁回其訴。
三、爰裁定如主文。 
中　　華　　民　　國　　111 　年　　6 　　月　　9 　　日
  　　　　　　　　臺灣臺北地方法院臺北簡易庭　　　　　　
                              法  官　李宜娟
以上為正本係照原本作成。
如不服本裁定關於核定訴訟標的金額部分，應於裁定送達後10日
內向本院提出抗告狀，並繳納抗告費新臺幣1,000元；其餘關於
命補繳裁判費部分，不得抗告。
中　　華　　民　　國　　111 　年　　6 　　月　　9 　　日
 　　　　　　　　　　 　　  　書記官  官逸嫻